臺灣高雄地方法院民事裁定
111年度雄全字第43號
聲  請  人  華南商業銀行股份有限公司

法定代理人  張振芳  
代  理  人  邱偉峰  
相  對  人  劉仲倫  

上列當事人間請求清償債務事件，聲請人聲請假扣押，本院裁定
如下：
    主  文
聲請駁回。
聲請費用新台幣壹仟元由聲請人負擔。
    理  由
一、按債權人就金錢請求或得易為金錢請求之請求，欲保全強制
    執行者，得聲請假扣押；假扣押，非有日後不能強制執行或
    甚難執行之虞者，不得為之；請求及假扣押之原因，應釋明
    之，前項釋明如有不足，而債權人陳明願供擔保或法院認為
    適當者，法院得定相當之擔保，命供擔保後為假扣押，民事
    訴訟法第522條第1項、第523條第1項、第526條第1、2項分
    別定有明文。次按新修正民事訴訟法第526條第2項，已將「
    債權人雖未為前項釋明，如就債務人所應受之損害已供法院
    所定之擔保者，得命為假扣押」之規定，修正為「前項釋明
    如有不足，而債權人陳明願供擔保或法院認為適當者，法院
    得定相當之擔保，命供擔保後為假扣押」，以與同條第1項
    規定「請求及假扣押之原因，應釋明之」相呼應，是債權人
    聲請假扣押，應就其請求及假扣押之原因加以釋明，必因釋
    明而有不足，經債權人陳明願供擔保或法院認為適當者，始
    得命供擔保後為假扣押，若債權人就其假扣押之原因未予釋
    明，縱就債務人所應受之損害陳明願供擔保，仍不得認該擔
    保已補釋明之欠缺，其假扣押之聲請應不予准許（最高法院
    94年度台抗字第156號、94年度台抗字第665號裁定意旨參照
    ）。又此所謂請求之原因，係指債權人金錢請求或得易為金
    錢請求之發生緣由（民事訴訟法第522條第1項）；而假扣押
    之原因，則指有日後不能強制執行或甚難執行之虞（同法第
    523條第1項）；至所稱釋明，乃謂當事人提出能即時調查之
    證據，使法院就其主張之事實，得生薄弱之心證，信其大概
    如此而言（最高法院99年度台抗字第311號裁定意旨參照）
    。另假扣押非日後不能強制執行或恐難執行者不得為之，所
    謂不能強制執行，如債務人浪費財產，增加負擔，或就其財
    產為不利益之處分，將成為無資力之情形等是，所謂恐難執
    行，如債務人將移住遠方或逃匿。
二、本件聲請人主張相對人前於民國102年2月26日向聲請人申請
    核發信用卡使用。依約聲請人得於特約商店記帳消費，但應
    於次月繳款截止日前清償，逾期未為給付，按年息15％計算
    利息。詎相對人自102年2月26日起至111年4月17日止使用前
    揭信用卡，經聲請人代墊消費帳款或預借現金金額共計新台
    幣33,870元未清償等情，固據其提出費用明細表、對帳單交
    易明細、信用卡申請書及信用卡約定條款等附卷可稽，就請
    求之原因，堪認已有釋明。惟就假扣押之原因，聲請人雖提
    出相對人於財團法人金融聯合徵信中心資料（下稱聯徵資料
    ），主張相對人財力有限，且有擔保放款、保證債務及其他
    金融機構信用卡欠款，顯示其有浪費財產增加負擔情形，已
    喪失清償能力而恐陷於無資力狀態，非即予實施假扣押，恐
    日後有不能強制執行或甚難執行之虞等語。然依聲請人所提
    聯徵資料，僅能證明相對人尚有積欠其他債務，但聲請人並
    未提出相對人之財產狀況資料，本院自無從據以憑認相對人
    所負債務與其財產有相差懸殊，或瀕臨成為無資力情形。聲
    請人復未提出任何證據釋明相對人有何浪費財產、增加負擔
    、隱匿財產或逃匿無蹤之情，致將來難以執行或甚難執行之
    虞，自不能認聲請人就本件假扣押之原因已為釋明。準此，
    聲請人雖有假扣押之請求存在，惟未釋明假扣押之原因，縱
    其陳明願供擔保，仍無從補正釋明之欠缺，其假扣押之聲請
    於法未合，不應准許。
三、依民事訴訟法第95條、第78條，裁定如主文。
中　　華　　民　　國　　111 　年　　7 　　月　　19　　日
                    高雄簡易庭  法　官  顏珮珊  
以上正本係照原本作成。
民事訴訟法第436條之24第2項：對於本判裁定之抗告，非以違背
法令為理由，不得為之。
如不服本裁定，應於送達後10日內，向本院提出抗告狀並表明抗
告理由，如於本裁定宣示後送達前提起抗告者，應於裁定送達後
10日內補提抗告理由書（須附繕本），並繳納抗告費新台幣1,00
0元。 
中　　華　　民　　國　　111 　年　　7 　　月　　19　　日
                                書記官  林雅姿